臺灣屏東地方法院交通事件裁定　　　　100年度交聲字第356號
原處分機關　交通部公路總局高雄區監理所屏東監理站
異　議　人
即受處分人　許國揚
上列受處分人因違反道路交通管理處罰條例事件，對於交通部公
路總局高雄區監理所屏東監理站民國100 年10月13日所為之處分
（原處分案號：屏監違字第裁82-Z00000000號）聲明異議，本院
裁定如下：
    主  文
異議駁回。
    理  由
一、原處分意旨略以：異議人即受處分人許國揚於民國100 年8
    月23日19時10分許，駕駛車牌號碼647-BQ號自用一般大貨車
    ，在國道一號北上132.1 公里處，因有行駛高速公路未依規
    定行駛車道之違規事實，為警掣單舉發，嗣原處分機關即交
    通部公路總局高雄區監理所屏東監理站認異議人上開情形，
    違反道路交通管理處罰條例第33條第1 項第3 款規定，裁處
    罰鍰新臺幣（下同）4,000 元，並依同條例第63條第1 項規
    定記違規點數1 點等語。
二、聲明異議意旨略以：伊因超車走中線車道，超車後本應變換
    回外線車道，但因後方有一輛小型車，任意變換車道，忽左
    呼右，伊遂無法變換至外線車道等語。
三、按汽車行駛於高速公路、快速公路或設站管制之道路，不遵
    使用限制、禁止、行車管制及管理事項之管制規則而有下列
    行為者，處汽車駕駛人3,000 元以上6,000 元以下罰鍰：三
    、未依規定行駛車道。次按汽車行駛高速公路及快速公路，
    其車道之使用，除因交通事故及道路施工依臨時或可移動標
    誌指示或交通勤務警察指揮外，應依設置之交通標誌、標線
    或號誌之規定，無設置者，應依下列規定︰二、大型車應行
    駛於外側車道，並得暫時利用緊臨外側車道之車道超越前車
    ，道路交通管理處罰條例第33條第1 項第3 款、高速公路及
    快速公路交通管制規則第8 條第1 項第2 款分別定有明文。
    經查，異議人於上揭時、地有行駛高速公路時，未行駛於外
    線車道，持續行駛於中線車道之情，業據本院勘驗舉發錄影
    無誤，此有勘驗筆錄附卷可參（見本院卷第12頁）；復以本
    件舉發員警，執行公務本身倘有違法、不當將有受行政懲處
    責任之嚴格監督，而舉發員警與異議人間亦素不相識，並無
    仇隙，衡情自無虛構違規事實以陷害異議人之理。從而，異
    議人有因有行駛高速公路未依規定行駛車道之違規事實，洵
    堪認定。
四、又異議人雖辯稱：「伊車後面有小型車任意變換車道」云云
    。然異議人所指陳之小型車應指本件舉發員警所駕駛之車輛
    ，而該車固於錄影時間48秒、1 分4 秒、1 分23秒處有變換
    車道之情（見前揭勘驗筆錄），然觀以錄影內容，該變換車
    道係該車前方有車輛阻擋在其前方，而為正常超車行為，且
    車亦係為緊跟異議人車後方，以利為本件蒐證之進行，遂變
    換車道，並無異議人所辯任意變換車道之情，是其所辯顯屬
    嗣後卸責之詞，為無理由。至異議人所辯舉發地點並無4 公
    里長乙節，實與認定異議人有無首揭交通違規行為尚無直接
    關聯，是其所辯，本院自難遽行為有利異議人之認定。
五、爰依道路交通事件處理辦法第18條，裁定如主文。
中    華    民    國   100    年    12    月    19    日
                  交通法庭      法  官  羅森德
以上正本證明與原本無異。
如不服本裁定應於收受送達後5 日內向本院提出抗告書狀敘述抗
告之理由抗告於臺灣高等法院高雄分院。
中    華    民    國   100    年    12    月    19    日
                                書記官  盧姝伶